【裁判字號】    89,上訴,2030
【裁判日期】    890816
【裁判案由】    強盜等
【裁判全文】
臺灣高等法院刑事判決                          八十九年度上訴字第二三號
    上  訴  人  丙○○
    即  被  告
    指定辯護人  本院甲○辯護人
右列被告因強盜案件，不服臺灣桃園地方法院八十九年度訴字第一六八號，中華民國
八十九年五月一日第一審判決（起訴案號：臺灣桃園地方法院檢察署八十八年度偵字
第一八六三○號）提起上訴，本院判決如左：
    主  文
上訴駁回。
    事  實
丙○○於民國八十三年間因竊盜案件經本院判處有期徒刑二年六月，八十八年四月四
日假釋期滿，視為執行完畢。於同年年十二月十二日中午十二時左右，意圖為自己不
法之所有，踰越丁○○所有坐落桃園縣龜山鄉嶺頂村半嶺二之三號住宅之牆垣，進入
屋內（侵入住宅部分未據告訴），先徒手竊取硬幣新臺幣（下同）一千七百一十元，
繼而攜帶在屋內就地取用、客觀上足可殺傷人身而具有危險性之兇器鐵鎚一把，著手
敲擊保險箱而擬接續竊取箱內財物，但未及敲開，即為丁○○、乙○○發覺。丙○○
倉徨遁逃，因脫免逮捕，在上址屋後圍牆外對追躡前來之乙○○當場施以強暴，除用
力與乙○○扭打之外，並開口咬其右手腕，致其右腕裂傷及擦傷、左腕及左手臂擦傷
（傷害部分未據告訴）。經丁○○報警逮捕，由桃園縣警察局龜山分局報請臺灣桃園
地方法院檢察署檢察官偵查起訴。
    理  由
一前述犯罪事實，業經被害人丁○○、乙○○與上訴人丙○○分別在警訊及偵查中供
  述甚詳，所述情節互核相符，並有診斷證明書、失竊現場（含保險箱門被敲擊扭曲
  變形狀況）及乙○○腕部受傷照片及贓物認領保管單在卷可為佐證。上訴人於審理
  中翻異前供，辯稱僅於被捕過程中因身體受制本能開口咬人、實無施暴犯意，被害
  人乙○○在原審亦為其迴護，改稱並未被咬而係自己刮傷，非但彼此所述內容互異
  ，且均與卷附乙○○傷勢照片所示客觀情況不符，無從推翻前述對上訴人不利之積
  極證據。事證明確，犯行已可認定。
二上訴人所為，觸犯刑法第三百三十條第一項、第三百二十一條第一項第二款、第三
  款之罪（起訴法條漏載第三款，但已於敘明上訴人持械行竊之犯罪事實，自無礙於
  受訴法院依法審斷）。上訴人於八十三年間因竊盜案件經本院判處有期徒刑二年六
  月，八十八年四月四日假釋期滿，視為執行完畢，有臺灣高等法院檢察署刑案紀錄
  簡覆表附於原審卷內足憑，其受有期徒刑執行完畢，五年以內再犯法定本刑為有期
  徒刑之本案罪名，依累犯規定加重其刑。原審斟酌其正值青年，本應奮發向上以正
  當方法獲取生活所需，竟屢犯竊盜不改，進而為脫免逮捕而當場施以強暴，惡性不
  輕等一切情狀，量處有期徒刑六年，就所犯最輕本刑為有期徒刑五年之本案犯罪而
  言並非過重，認事、用法、量刑均無不合，上訴論旨仍執業經原審詳予論駁之前詞
  否認犯罪，空言指摘原判決不當，求予撤銷改判，為無理由，應予駁回。
三依刑事訴訟法第三百六十八條判決如主文。
本案經檢察官吳國南到庭執行職務
中    華    民    國      八十九      年      八      月      十六      日
                              臺灣高等法院刑事第廿三庭
                                  審判長法  官  劉  靜  嫻
                                        法  官  吳      燦
                                        法  官  林  勤  綱
右正本證明與原本無異。
如不服本判決應於收受送達後十日內向本院提出上訴書狀，其未敘述上訴之理由者並
得於提起上訴後十日內向本院補提理由書（均須按他造當事人之人數附繕本）。
                          書記官  陳  啟  文
中    華    民    國      八十九      年      八      月      十八      日
附錄本案論罪科刑法條全文
刑法第三百三十條第一項
犯強盜罪而有第三百二十一條第一項各款情形之一者，處五年以上十二年以下有期徒
刑。


司法院資訊處製作；財團法人民間司法改革基金會備份。
